# 关联交易的处理

提问人：a503290243 时间：2019-10-25 06:30:10
背景：A 公司为国有独资公司，B 公司为A 公司全资子公司，现A公司申请了一笔 1.5亿的政府补助来建造一个工程。
行为：（ 1 ）A 公司以 1.5亿的价格委托 B公司为 A 公司建造此项目，建成后工程归 A公司所有，1.5亿为工程款，交 给 B 公司。
（ 2 ）B 公司为建造此工程，向 A 公司购进 0.5 亿的材料，B 公司据此确认了利润。
（ 3 ）次年A 公司以 1.5亿的价格将此工程卖给 B 公司。
争论：（ 1 ）此政府补助为构建资产相关政府补助，需要确认递延收益，按资产寿命分摊，不能随意处置资产 vs 用净额法吃掉政府补助，不存在递延问题。
（ 2 ）关联方交易，没有商业实质，虚增利润VS合并报表时已经抵消没有影响 VS 关联交易，价格不公允，虚增B 公司利润。
虚心请教：（ 1 ）如果关联交易不公允，但合并报表就没了，对方也如实披露了，审计人员能做什么？
（ 2 ）如果关联交易没有商业实质，企业确认了利润，单体报表披露了，谁能监管，审计人员能做什么？

回答人：chenyiwei
1 、如果合并报表层面的抵销处理是恰当的，并进行了必要的视角调整，则合并报表无重大错报，但个别报表层面仍存在处理不恰当的问题，该错报仍可能导致非无保留意见。
2 、根据《企业会计准则第 30 号——财务报表列报（ 2014 年修订）》第四条：
“企业不应以附注披露代替确认和计量，不恰当的确认和计量也不能通过充分披露相关会计政策而纠正”。因此不能因为已作出披露就认为无错报。审计人员应根据所内的重大事项请示报告程序逐级上报，由所内有相应权限的人员在综合考虑的基础上作出恰当的处理。